【裁判字號】    97,訴,1750
【裁判日期】    971218
【裁判案由】    毒品危害防制條例
【裁判全文】
臺灣基隆地方法院刑事判決              97年度訴字第1750號
公  訴  人  臺灣基隆地方法院檢察署檢察官
被      告  乙○○
                    （另案在臺灣基隆監獄受刑中）
上列被告因毒品危害防制條例案件，經檢察官提起公訴（97年度
毒偵字第2357號），被告於準備程序進行中，就被訴事實為有罪
之陳述，經本院合議庭裁定由受命法官獨任進行簡式審判程序，
判決如下：
    主      文
乙○○施用第一級毒品，累犯，處有期徒刑陸月，如易科罰金，
以新臺幣壹仟元折算壹日。扣案之第一級毒品海洛因（淨重零點
貳陸肆公克，驗餘淨重零點貳伍捌伍公克）併同難以析離之包裝
袋壹只沒收銷燬之、注射針筒壹支均沒收。
    事實及理由
一、本件被告乙○○所犯者非為死刑、無期徒刑、最輕本刑為3
    年以上有期徒刑之罪或高等法院管轄第一審案件，其於準備
    程序進行中，先就被訴事實為有罪之陳述，經告知其簡式審
    判程序之旨，並聽取公訴人、被告之意見後，本院合議庭業
    已依刑事訴訟法第273條之1第1項之規定，裁定由受命法官
    獨任以簡式審判程序進行本案之審理，且依同法第273條之2
    規定，簡式審判程序之證據調查，不受同法第159條第1項、
    第16 1條之2、第161條之3、第163條之1及第164條至第170
    條規定之限制，合先敘明。
二、本件犯罪事實、證據，除引用如附件檢察官起訴書之記載外
    ，並補充如下：
  (一)犯罪事實部分：
  1.被告係於觀察、勒戒執行完畢釋放（即95年4月26日）後，5
    年內再犯本件施用第一級毒品海洛因之犯行。
  2.被告係以將海洛因以水稀釋後置入注射針筒內，再注射左手
    臂靜脈血管處之方式，施用第一級毒品海洛因1次。
  3.被告為警盤查時，係在警方尚未發覺其施用毒品犯罪前，主
    動交付所持有之第一級毒品海洛因1包（淨重0.2640公克，
    驗餘淨重0.2585公克）及其所有預備供施用所用之注射針筒
    （尚未使用）1支，並坦承施用第一級毒品海洛因，自首而
    接受裁判。
  (二)證據部分：
    補引「被告於本院準備程序及審理時之自白」、「基隆市警
    察局第一分局97年12月1日基警一分偵字第0970112052號函
    」為證據。
三、論罪科刑：
  (一)按海洛因係毒品危害防制條例第2條第2項第1款所定之第一
    級毒品，被告於觀察、勒戒執行完畢釋放後，5年內再予以
    施用，核其所為，係犯毒品危害防制條例第10條第1項之施
    用第一級毒品罪。其持有第一級毒品海洛因係供施用，其持
    有第一級毒品之低度行為為施用第一級毒品之高度行為所吸
    收，不另論罪。
  (二)查被告曾受起訴書犯罪事實欄所載刑之科刑及執行完畢，有
    臺灣高等法院被告前案紀錄表1份在卷可按，其受有期徒刑
    執行完畢後，5年內故意再犯本件有期徒刑以上之罪，為累
    犯，應依刑法第47條第1項規定加重其刑。
  (三)又查本件被告係在警方盤查詢問時，主動將身上所藏放海洛
    因1包及注射針筒1支交付警方，並坦承施用毒品，在其坦承
    施用毒品並交付上述物品前，警方僅發現被告言談及神色有
    異及有施用毒品前科，並未查悉其餘事證足認被告於盤查前
    有施用毒品海洛因之嫌疑，有上述基隆市警察局第一分局函
    在卷可稽，顯見被告係在偵查機關，尚未發覺其施用第一級
    毒品海洛因之犯罪前自首而接受裁判，且被告犯後已具悔意
    ，爰依刑法第62條前段規定減輕其刑，並依法先加後減之。
  (四)爰審酌毒品對於人體會產生成癮性，係足以危害個人健康及
    社會安全之管制藥物，被告經過觀察、勒戒暨判刑確定後，
    猶不知珍惜自新機會戒除施用毒品惡習，再犯本件施用第一
    級毒品罪，顯見其並無自我戒斷之決心，暨其犯罪之自我麻
    醉動機、所生自我戕害結果，於他人尚不致造成損害及其犯
    後主動坦承犯行，自首而接受裁判之態度等一切情狀，量處
    如主文所示之刑，並諭知易科罰金之折算標準，以示懲儆。
  (五)扣案之第一級毒品海洛因（淨重0.264公克，驗餘淨重0.258
    5公克），併同難以析離之包裝袋1只，應整體視為查獲之毒
    品，依毒品危害防制條例第18條第1項前段規定宣告沒收銷
    燬之（蓋無論以何種方式分離包裝袋與其內裝之毒品，包裝
    袋內均會有極微量毒品殘留，故上述包裝袋1只應整體視為
    查獲毒品，一併依前揭規定宣告沒收銷燬之，參見最高法院
    95年度臺上字第3739號、第7354號判決）。另扣案之注射針
    筒1支，係被告所有預備供本案施用海洛因所用之物，業據
    被告供承在卷，爰依法第38條第1項第2款規定予以宣告沒收
    。
四、應適用之法條：
    依刑事訴訟法第273條之1第1項、第299條第1項前段、第310
    條之2、第454條，毒品危害防制條例第10條第1項、第23條
    第2項、第18條第1項前段，刑法第11條、第47條第1項、第
    62 條前段、第41條第1項前段、第38條第1項第2款，判決如
    主文。
五、對於本件判決如有不服，得自收受送達後10日內，向本院提
    出上訴書狀，上訴於臺灣高等法院。
本案經檢察官丙○○到庭執行職務。
中    華    民    國    97    年    12    月    18    日
                  刑事第一庭法  官  王美婷
以上正本證明與原本無異。
如不服本判決應於收受送達後10日內向本院提出上訴書狀，並應
敘述具體理由；其未敘述上訴理由者，應於上訴期間屆滿後20日
內向本院補提理由書 (均須按他造當事人之人數附繕本)「切勿
逕送上級法院」。
中    華    民    國    97    年    12    月    18    日
                            書記官  明祖斌
附錄本案論罪科刑法條：
毒品危害防制條例第10條第1項
施用第一級毒品者，處 6 月以上 5 年以下有期徒刑。
臺灣基隆地方法院檢察署檢察官起訴書
                                    97年度毒偵字第2357號
    被      告  乙○○  男  28歲（民國○○年○○月○日生）
                        住基隆市○○區○○街6之3號
                        國民身分證統一編號：Ｚ000000000號
上列被告因違反毒品危害防制條例案件，業經偵查終結，認應提
起公訴，茲敘述犯罪事實、證據並所犯法條如下：
        犯罪事實
一、乙○○前因搶奪及竊盜等案件，經法院判處應執行有期徒刑
    1年確定，經入監執行，於民國96年7月16日期滿執行完畢，
    詎不知悔改；乙○○前曾因施用毒品案件，經裁定送觀察、
    勒戒後，認無繼續施用毒品之傾向，由本署檢察官於95 年4
    月21 日，以95年度毒偵字第205號、第229號、第406號為不
    起訴處分確定。復因施用第一級毒品案件，經臺灣基隆地方
    法院於97年8月5日，以97年度訴字第696號判處有期徒刑7月
    確定（尚未執行）。詎其仍未戒除毒癮，復基於施用第一級
    毒品海洛因之犯意，於97年9月8日下午2 時許，在基隆市○
    ○區○○街6之3號住處，施用毒品海洛因。嗣於同年月9 日
    凌晨0 時30分許，在基隆市○○路58號前處，遭警盤查，經
    乙○○主動交付所持有之毒品海洛因1包 （淨重0.2640公克
    、驗餘淨重0.2585公克） 及注射針筒1支，經警採其尿液送
    驗後，始查悉上情。
二、案經基隆市警察局第一分局報告偵辦。
        證據並所犯法條
一、上揭事實，業據被告乙○○坦承不諱。經查，被告為警查獲
    後採集之尿液經送驗，以氣相層析質譜儀法鑑驗結果，確係
    呈海洛因之嗎啡陽性反應，此有基隆市警察局第一分局偵辦
    毒品案件尿液檢體對照表及台灣尖端先進生技醫藥股份有限
    公司出具之濫用藥物檢驗報告（尿液檢體編號：517號）各1
    份附卷可稽，堪信被告確於上揭時有施用毒品海洛因之事實
    。此外，並有上開扣押物品扣案可資佐證，復有交通部民用
    航空局航空醫務中心毒品鑑定書、不起訴處分書、起訴書及
    刑案資料查註紀錄表在卷足憑，是被告自白與事實相符，事
    證明確，其犯行已堪認定。
二、核被告乙○○所為，係涉犯毒品危害防制條例第10條第1 項
    之施用第一級毒品罪嫌。又被告曾受徒刑之執行完畢，有本
    署刑案資料查註紀錄表在卷可參，其於5 年以內故意再犯本
    件有期徒刑以上之罪，為累犯，請依刑法第47條第1 項規定
    加重其刑。扣案之毒品，請依同條例第18條第1 項前段規定
    宣告沒收並諭知銷燬；扣案之注射針筒1 支，為被告所有供
    其施用毒品所用之物，併請依刑法第38條第1項第2款、第 3
    項規定宣告沒收之。
三、依毒品危害防制條例第23條第2項、刑事訴訟法第251條第 1
    項提起公訴。
    此    致
臺灣基隆地方法院
中    華    民    國    97    年    10    月    30    日
                              檢察官  甲  ○  ○
本件正本證明與原本無異
中    華    民    國    97    年    11    月    5     日
                              書記官  何  淑  貞
附錄所犯法條：
毒品危害防制條例第10條第1項
    施用第一級毒品者，處 6 月以上 5 年以下有期徒刑。


司法院資訊處製作；財團法人民間司法改革基金會備份。
